臺灣臺南地方法院民事裁定
111年度家護字第1180號
聲  請  人  甲○○    住○○市○○區○○○路000號
相  對  人  乙○  
代  理  人  何紫瀅律師
上列聲請人聲請對相對人核發通常保護令事件，本院裁定如下：
    主      文
聲請駁回。
    理      由
一、按聲請保護令之程式或要件有欠缺者，法院應以裁定駁回之
    ；但其情形可以補正者，應定期間先命補正，家庭暴力防治
    法第13條第1項定有明文。又法院於審理通常保護令事件終
    結後，認有家庭暴力之事實且有必要者，應依聲請或依職權
    核發一款或數款之通常保護令，家庭暴力防治法第14條固有
    明文，惟該條規定核發通常保護令之要件，須經法院審理後
    認有家庭暴力之事實及有核發通常保護令之必要等二要件，
    方足當之；若法院審理之結果，認定並無家庭暴力之事實，
    或雖有家庭暴力事實但無核發必要者，法院均應駁回聲請。
    又家庭暴力防治法之立法目的既在於促進家庭和諧、防治家
    庭暴力行為及保護被害人權益，是以家庭暴力事件，亦必須
    是常存在於行為人對於家庭成員所實施身體或精神上不法侵
    害行為，已構成長期性、連續性及習慣性之暴力行為，須經
    由依家庭暴力防治法第14條第1項所規定之各款保護令予以
    排除，以保護被害人，免受繼續之暴力侵害，倘聲請人並無
    繼續遭受相對人實施不法侵害行為之危險，亦無再核發上開
    保護令之必要。從而，為避免濫用保護令作為限制他人自由
    、權利之手段，聲請人所提出之證據，除須證明相對人有為
    家庭暴力之事實，尚須證明聲請人有遭相對人繼續侵害之危
    險，始為已足。另法院通常保護令事件之審理終結後，如認
    有家庭暴力之事實，且不法侵害行為有繼續發生之可能性，
    有以民事保護令保護被害人之必要者，固得核發內容適當之
    通常保護令。倘家庭成員間，因可歸責於被害人之事由，致
    加害人出於過當之反應而為一時性之身體上或精神上不法侵
    害行為，自難認係家庭暴力防治法所欲規範之家庭暴力行為
    。
二、本件聲請意旨略以：兩造曾為同居關係。聲請人於民國111 
    年8月19日前往相對人位於臺南市○○區○○路000巷000號住家
    拿衣服，因相對人拒絕並持棍棒追打聲請人，聲請人在農園
    旁跌倒遭相對人持棍棒打頭，為此爰依家庭暴力防治法之規
    定，聲請核發通常保護令等語。
三、經查：
（一）兩造曾為同居關係，相對人與聲請人係屬家庭暴力防治法
      所稱之家庭成員，而有家庭暴力防治法之適用，合先敘明
      。
（二）聲請人主張於111年8月9日有遭相對人持棍棒毆打云云，
      固據聲請人提出衛生福利部臺南醫院新化分院受理家庭暴
      力事件驗傷診斷書為證，然此除為相對人所否認外，且審
      酌聲請人於警詢時先陳稱相對人係持棍棒毆打跌倒在地之
      聲請人頭部，後再於本院調查時主張其當時戴著安全帽跌
      倒後，相對人持棍棒毆打聲請人全身，打了很久且打幾下
      屬不清等語（見本院111年10月11日訊問筆錄），惟稽之
      本件聲請人所提出之上開驗傷診斷書，聲請人當日僅受有
      左臉一處挫傷、左手挫傷及雙腳挫傷之傷害，此與聲請人
      所陳遭受相對人之施暴情節應受到之傷害不符，故本院自
      無從據前揭與聲請人指述明顯不符之驗傷診斷書，作為不
      利於相對人認定之事證，是聲請人上揭之主張尚難採信。
（三）再者，本件係聲請人自行前往相對人住家所生之爭端，難
      認聲請人無可歸責之事由，佐以本院於發送庭期通知書予
      聲請人時，業已依首揭家庭暴力防治法第13條第1項之規
      定，一併通知聲請人除上開事件外，若相對人有對聲請人
      為其他家庭暴力行為，聲請人應提出書狀指明相對人對聲
      請人所為家庭暴力之事實（應包含具體時間、地點及侵害
      態樣），並提出相關證據，若有證人並應自帶證人到庭等
      命聲請人應於開庭時向法院補正之事項，然聲請人於本院
      調查期日並未以書狀補正上開事項，亦未另行提出其他受
      有相對人為家庭暴力事實之相關佐證，故本件亦無從排除
      係屬雙方一時衝動所致之偶發事件，自無家庭暴力行為之
      連續性及持續性等特徵，益徵本件並無核發通常保護令之
      必要。
四、綜上所述，聲請人聲請核發通常保護令，於法尚有未合，不
    應准許。
中　　華　　民　　國　　111 　年　　10　　月　　11　　日
                      家事法庭    法  官  楊佳祥
上為正本係照原本作成。
如不服本裁定，應於裁定送達後10日內向本院提出抗告狀。
中　　華　　民　　國　　111 　年　　10　　月　　11　　日
                                  書記官　許哲萍